【裁判字號】    89,易,2622
【裁判日期】    890830
【裁判案由】    竊盜
【裁判全文】
臺灣板橋地方法院刑事判決                        八十九年度易字第二六二二號
    公  訴  人  臺灣板橋地方法院檢察署檢察官
    被      告  乙○○
右列被告因竊盜案件，經檢察官提起公訴（八十九年度偵字第一一四九０號），本院
判決如左：
    主  文
乙○○共同連續攜帶兇器竊盜，累犯，處有期徒刑貳年。
用以行竊之剪刀壹把沒收。
    事  實
一、乙○○曾因違反麻醉藥品管理條例案件，經台灣板橋地方法院判決有期徒刑七月
    確定，甫於民國八十八年四月七日執行完畢，又於八十九年三月七日因竊盜案件
    經本院判處有期徒刑一年八月，經台灣高等法院於八十九年五月十八日以八十九
    年度上易字第一四一二號駁回上訴確定（未構成累犯，與本案亦無連續犯之裁判
    上一罪關係）仍不思悔改，竟基於意圖為自己不法所有之概括犯意，與許鴻祺（
    經檢察官另行起訴）共同於附表編號一、二所示之時地，攜帶客觀上可供兇器使
    用之剪刀一把，竊取如附表編號一、二所示之物；乙○○復基於上開概括犯意，
    於附表編號三、四所示之時地，竊得如附表編號三、四所示之物（犯罪之時間、
    地點、竊得之財物如附表所示）。當乙○○竊得附表編號四之物，正欲離去時，
    為警當場查獲，並扣得乙○○所竊得附表編號三、四之物（附表編號三之物業經
    所有人甲○○領回）。並於八十九年五月九日上午七時三十分許，經警在許鴻祺
    位於台北縣板橋市○○路一三八巷一弄九一之三號住處，查獲竊得工具箱一個、
    電腦主機一台、擴大器一台及ＣＤ箱一個（擴大器及ＣＤ箱業經所有人許善凱領
    回），復於同日上午十一時三十分許，經警在乙○○位於台北縣板橋市○○街一
    三八巷五弄十號住處，查獲竊得之擴大器二台。
二、案經台北縣警察局海山分局及新莊分局報請台灣板橋地方法院檢察署檢察官偵查
    起訴。
    理  由
一、右揭犯罪事實，業據被告乙○○於偵查及本院審理時坦承不諱，核與共犯許鴻祺
    於警訊與偵查中及證人許善凱、甲○○於警訊時所供述及證述情節相符，並有贓
    物認領保管單二張附卷可稽，復有被告所竊得之工具箱一個、電腦主機一台及擴
    大器二台扣案足憑，是被告自白與事實相符，應堪採信。本件事證明確，被告罪
    行，足堪認定。
二、查剪刀質堅鋒利，客觀上足對人之生命、身體造成危害，係屬兇器。核被告附表
    編號一、二所為，係犯刑法第三百二十一條第一項第三款攜帶兇器竊盜罪，附表
    編號三、四所為，係犯同法第三百二十條第一項普通竊盜罪。被告與許鴻祺就附
    表編號一、二之犯行，有犯意之聯絡與行為之分擔，為共同正犯。被告前後四次
    竊盜犯行，時間緊接，觸犯構成要件相同之罪，顯係基於概括犯意為之，應依連
    續犯之規定，論以情節較重之攜帶兇器竊盜罪，並加重其刑。再被告前因違反麻
    醉藥品管理條例案件，經本院判處有期徒刑七月確定，於八十八年四月八日執行
    完畢，有台灣高等法院檢察署刑案紀錄簡覆表一份在卷可參，其於五年以內再犯
    本件有期徒刑以上之罪，為累犯，應依刑法第四十七條之規定，遞加重其刑。爰
    審酌被告正值壯年，不知勤奮向上，竟好逸惡勞，觸犯本案犯行，且於八十九年
    三月七日亦因連續攜帶兇器竊盜經本院判處一年八月，後於八十九年五月十八日
    經台灣高等法院以八十九年度上易字第一四一二號駁回上訴確定，有上開二判決
    書附卷可參，猶不知悔改，於上開一審判決後復為本件犯行，本件犯罪之手段、
    次數、所生之危害，及犯罪後坦承犯行等一切情狀，量處如主文所示之刑。被告
    與許鴻祺行竊用之剪刀一把，許鴻祺於警訊中供稱係持磨過之剪刀行竊，可見應
    係許鴻祺自備以行竊之用，應係許鴻祺所有，雖未扣案，然無證據證明業已滅失
    ，併予宣告沒收。
據上論斷，應依刑事訴訟法第二百九十九條第一項前段，刑法第二十八條、第五十六
條、第三百二十一條第一項第三款、第四十七條、第三十八條第一項第二款，判決如
主文。
本案經檢察官林宏松到庭執行職務
中      華      民      國    八十九    年      八      月     三十     日
                                  臺灣板橋地方法院刑事第五庭
                                      法  官  李世華
右正本證明與原本無異。
如不服本判決，應於判決送達後十日內，向本院提出上訴狀。
                                          書記官  卓聖智
中      華      民      國    八十九    年      九      月       四     日
附錄本案所犯法條全文
刑法第三百二十條
  意圖為自己或第三人不法之所有，而竊取他人之動產者，為竊盜罪，處五年以下有
  期徒刑、拘役或五百元以下罰金。
  意圖為自己或第三人不法之利益，而竊佔他人之不動產者，依前項之規定處斷。
  前二項之未遂犯罰之。
刑法第三百二十一條
犯竊盜罪而有左列情形之一者，處六月以上五年以下有期徒刑：
一、於夜間侵入住宅或有人居住之建築物、船艦或隱匿其內而犯之者。
二、毀越門扇、牆垣或其他安全設備而犯之者。
三、攜帶兇器而犯之者。
四、結夥三人以上而犯之者。
五、乘火災、水災或其他災害之際而犯之者。
六、在車站或埠頭而犯之者。
前項之未遂犯罰之。
附表
┌──┬────────┬────────┬───────────────
│編號│犯  罪   時  間 │犯  罪   地   點│行 竊 之 方 法 及 所 得 財 物
├──┼────────┼────────┼───────────────
│一  │八十九年三月十六│臺北縣板橋市重慶│與許鴻祺共同以客觀上可供兇器使
│    │日某時          │路二六九巷三九號│用之剪刀一把撬開許善凱所有車號
│    │                │前              │Ｆ九－八五０二號自用小客車車門
│    │                │                │，將該車開至別處，再竊取車內Ｓ
│    │                │                │ＯＮＹ牌ＣＤ音響一個及擴大器一
│    │                │                │個後，將該車丟棄。（毀損部分未
│    │                │                │據告訴）
├──┼────────┼────────┼───────────────
│二  │八十九年四月初某│臺北縣板橋市忠孝│方法同上，竊得不詳車號內之擴大
│    │日凌晨          │路附近          │器二台、電腦一台及工具箱一個。
│    │                │                │（毀損部分未據告訴）
├──┼────────┼────────┼───────────────
│三  │八十九年四月二十│臺北縣板橋市區運│以拾得石塊撬破甲○○所有車號Ｏ
│    │二日凌晨三時許  │路與民安街口    │Ｅ－五四０九號自用小客車右前方
│    │                │                │玻璃，竊得車內國際牌ＦＸ五五
│    │                │                │型汽車音響一台。（毀損部分未據
│    │                │                │告訴）
├──┼────────┼────────┼───────────────
│四  │八十九年四月二十│同上            │從一不詳車號小貨車內竊得手提袋
│    │二日凌晨三時十分│                │一個（內有螺絲起子、板手各二把
│    │許              │                │、尖嘴鉗、美工刀、剪刀各一把）
└──┴────────┴────────┴───────────────


司法院資訊處製作；財團法人民間司法改革基金會備份。
